【裁判字號】    92,易緝,102
【裁判日期】    920708
【裁判案由】    竊盜等
【裁判全文】
臺灣板橋地方法院刑事判決                        九十二年度易緝字第一二號
    公  訴  人  臺灣板橋地方法院檢察署檢察官
    被      告  乙○○
右列被告因竊盜等案件，經檢察官提起公訴（九十一年度偵字第八三七一號、九十一
年度），本院判決如左：
    主  文
乙○○連續攜帶兇器竊盜，累犯，處有期徒刑拾月，扣案之一字型螺絲起子壹把沒收
，又對於公務員依法執行職務時，施強暴，累犯，處有期徒刑伍月。應執行有期徒刑
壹年貳月，扣案之一字型螺絲起子壹把沒收。
    事  實
一、乙○○前曾因犯竊盜罪，經本院於民國八十八年九月四日判處有期徒刑八月確定
    ，於同年十二月二十三日執行完畢出監。猶不知悔改，因失業無經濟來源，竟意
    圖為自己不法之所有，基於概括犯意，先於九十年十月七日凌晨四時許，在台北
    縣永和市○○路○段四十七號前，攜帶其所有客觀上可為兇器之一字型螺絲起子
    一把，撬開丁○○所有停放於該處之車號ＱＦＬ─一一六號機車坐墊置物箱，竊
    取置放其內之ＫＯＯＫＡＩ會員卡一張、晶晶百貨公司會員卡一張、瓦城泰國料
    理會員卡一張、小義大利咖啡會員卡一張、錢櫃ＫＴＶ會員卡一張、皮包一個、
    ＭＯ磁碟片一個。嗣於翌日二十二時五十八分許，因永和分局巡邏員警發現乙○
    ○行跡可疑，攔查盤檢，而查悉上情，並扣得其所有之前揭螺絲起子一支。嗣經
    檢察官訊問後諭令限制住居而釋放，再於九十一年五月四日凌晨三時許，在台北
    縣中和市○○路三二四巷六弄十六號前，徒手打開甲○所有之車號ＦＥ─一九０
    七號自小客車之車門，竊取車內之零錢新台幣一百六十元。得手後為該社區居民
    發現，雖一度逮捕乙○○，嗣卻為其乘機脫逃。後該社區居民即對乙○○進行圍
    捕，嗣於同日五時四十五分許，再度發現乙○○已潛逃至台北縣永和市○○路四
    七五巷二號旁，居民旋即報警，中和分局員警丙○○趕至後於欲上前盤查逮捕時
    ，乙○○明知丙○○身著警員制服，為依法執行職務中之公務員，竟對於丙○○
    施強暴行為，出手毆打丙○○，致丙○○受有右前臂挫傷、左手擦傷之傷害（傷
    害部分未據告訴），嗣經丙○○對空鳴槍嚇止，並與之扭打後，始予壓制逮捕。
二、案經台北縣政府警察局永和分局及中和分局報告臺灣板橋地方法院檢察署檢察官
    偵查起訴。
    理  由
一、對於在右揭時、地竊盜及與員警丙○○扭打之事實，業據被告乙○○於本院審理
    時坦承不諱，與證人丙○○及被害人丁○○、甲○於偵查及警訊時所證述、指訴
    之情節互核相符，並有贓物認領保管單二紙、照片七張、診斷證明書一紙附卷暨
    螺絲起子一把扣案可稽，足認被告前揭自白與事實相符，堪予採信，事證明確，
    被告竊盜及妨害公務之犯行洵堪認定，自應依法論科。
二、按刑法第三百二十一條第一項第三款之攜帶兇器竊盜罪，係以行為人攜帶兇器竊
    盜為其加重條件，此所謂兇器，其種類並無限制，凡客觀上足對人之生命、身體
    、安全構成威脅，具有危險性之兇器均屬之，且祇須行竊時攜帶此種具有危險性
    之兇器為已足，並不以攜帶之初有行兇之意圖為必要（最高法院七十九年度臺上
    字第五二五三號判例參照），本件於前揭時地行竊時攜帶之螺絲起子一把，係金
    屬製品，依社會一般觀念，用之攻擊他人，足以使人生命身體安全發生危險之虞
    ，自屬兇器之一種，核被告乙○○所為，係犯刑法第三百二十一條第一項第三款
    、刑法第一百三十五條第一項之罪。被告二次竊盜犯行，其時間相去不遠，且均
    係在中和、永和一帶犯案，應係基於概括之犯意俟機而為之，應屬連續犯，雖有
    加重竊盜及普通竊盜之別，仍應論以一罪並加重其刑。而其所犯上開二罪，其犯
    意各別，構成要件復有不同，係數罪之關係，應分論併罰。又被告前曾犯竊盜罪
    ，經本院在八十八年九月四日判處有期徒刑八月確定，於同年十二月二十三日執
    行完畢出監，有台灣高等法院被告全國前案紀錄表附卷可稽，於前案有期徒刑執
    行完畢後五年內，再犯本件有期徒刑以上之罪，為累犯，就妨害公務部分應依法
    加重其本刑，就竊盜部分應遞予加重其刑。爰分別審酌被告有多次竊盜前科，素
    行不佳，連續竊盜後猶意圖拒捕，對執法警員暴力相向，雖未構成強盜犯行，然
    其無視公權力之存在，對治安危害嚴重，自不容輕縱，復衡其犯後於本院審理中
    坦承犯行，態度尚稱良好等一切情狀，分別量處如主文所示之刑，並定其應執行
    刑，以示懲儆。
三、至扣案之一字型螺絲起子一把，係被告所有並攜以供行竊所用之物，此據被告陳
    明在卷，爰依刑法第三十八條第一項第二款之規定宣告沒收，附此敘明。
據上論斷，應依刑事訴訟法第二百九十九條第一項前段，刑法第五十六條、第一百三
十五條第一項、第三百二十一條第一項第三款、第五十一條第五款、第三十八條第一
項第二款，判決如主文。
本案經檢察官郭緯中到庭執行職務
中      華      民      國    九十二    年      七      月      八      日
                               臺灣板橋地方法院刑事第五庭
                                       法  官  王  偉  光
右正本證明與原本無異。
如不服本判決，應於判決送達後十日內，向本院提出上訴狀。
                                       書記官  陳  怡  君
中      華      民      國    九十二    年      七      月      八      日
附錄本案論罪科刑法條全文：
中華民國刑法第三百二十一條
犯竊盜罪而有左列情形之一者，處六月以上、五年以下有期徒刑：
一  於夜間侵入住宅或有人居住之建築物、船艦或隱匿其內而犯之者。
二  毀越門扇、牆垣或其他安全設備而犯之者。
三  攜帶兇器而犯之者。
四  結夥三人以上而犯之者。
五  乘火災、水災或其他災害之際而犯之者。
六  在車站或埠頭而犯之者。
前項之未遂犯罰之。
中華民國刑法第一百三十五條
對於公務員依法執行職務時，施強暴脅迫者，處三年以下有期徒刑、拘役
或三百元以下罰金。
意圖使公務員執行一定之職務或妨害其依法執行一定之職務或使公務員辭
職，而施強暴脅迫者，亦同。
犯前二項之罪，因而致公務員於死者，處無期徒刑或七年以上有期徒刑；
致重傷者，處三年以上、十年以下有期徒刑。


司法院資訊處製作；財團法人民間司法改革基金會備份。
